

MONICA GIGLIO

NATUROPATA - SOUL COACH TERAPEUTA AYURVEDICA - FORMADORA

PERFIL

Me apasiona y me dedico a la naturopatía y a la formación. Como Coach del Alma, ayudo a las personas a abordar sus problemas emocionales y transgeneracionales, así como sus problemas familiares y de pareja.

Tengo experiencia en tratamientos holísticos, Ayurveda, masajes y remedios naturales. Ofrezco consultas online y presenciales en mi centro.

Vivo y ejerzo en Mallorca e imparto cursos en Italia.

FORMACIÓN

Curso Profesional de Flores de Bach - Verona, 2000 Diploma en Reflexología Podal - Dr. Fiori - Verona, 2002-2003 Diploma en Técnica Metamórfica - Dr. Fiori - Verona, 2002 Curso de Formación en Masaje Bioenergético - Dr. Fiori - Verona, 2002

Diploma en Naturopatía - Instituto Riza de Medicina Psicosomática - Verona, 2003-2007

Curso de Comunicación No Verbal, PNL y Lenguaje Corporal - Brescia, 2005 - Dr. Cirelli

Curso de Ayurveda - A.I.M.A. Academia - Milán 2006

Máster en Lectura Corporal en Psicosomática - Instituto Riza de Medicina Psicosomática - Verona 2007

Máster en Eneagrama - Instituto Riza de Medicina Psicosomática - Verona 2007

Máster en Lenguaje de los Órganos y Enfermedades Psicosomáticas - Instituto Riza de Medicina Psicosomática -Verona 2008

Diploma en Profesional Ayurvédico - Sarasvatiananda - Roma 2007-2010

Máster en Motivación y Comunicación - Dr. Fiori - Roma 2009 Curso de Formación en Hipnosis Regresiva - Bryan Weiss - Roma 2011

Curso de Espagiria - Dra. Lanuzia Vilanova Bellomi - Verona 2013-2014

Formación profesional en coaching emocional y transgeneracional (F1 y F2) en el Instituto Esencia Bio-Logica - S. Maria - Mallorca 2017

Formación profesional en Nutrición Alcalina y Bienestar Emocional en el Instituto Esencia Bio-Logica – S. Maria - Mallorca 2018 Escuela Nutri il tuo Terreno - Metaformación con la Dra. Greco online 2022

Tipos Bioconstitucionales - Metatrainig - Dr. Greco online 2023 Curso de 33 Aceites Esenciales - Gloria Damaschi - online 2024

EXPERIENCIAS LABORALES

2000–2014 Asociación Il Gabbiano – Formación y tratamientos ayurvédicos - Masajes - Directora y formadora. Verona

2008–2014 Erboristeria Sauro - Soul Coach - Reflexóloga, Naturópata - Masajista - Ayurveda. Bosco Chiesanuova

2015–2018 Sensacions Wellness & Spa Petit Hotel Son Penya*****, Hotel Hipocampo Palace ***** Academia Rafa Nadal - Encargada - Masajista-Terapeuta-Naturópata. Mallorca

2018–2023 - Spa Aqua Ritual's Experience Petit Hotel Son Penya***** - Hotel Hipocampo Palace ***** -Encargada - Masajista-Terapeuta-Naturópata- Soul Coach . Mallorca

2020-2023 - Sarasvatiananda AC - Formadora. Roma

2022 - presente - Profesional de A.M.A. Equipo "Nutri il tuo Terreno" de la Dra. M. Greco

2023 - actualidad - En el centro de formación In Lumine - Formadora y fundadora del centro de formación. España - Italia

2024 - actualidad - Profesora de la Academia Científica de Naturopatía de la Dra. M. Greco

IDIOMAS

Italiano: nativo Español: excelente Inglés: intermedio Alemán: básico

CONTACTOS

Telefono: +34 677164112 naturopatagiglio@gmail.com facebook@inluminenaturopatagiglio Instagram @naturopata.monica.giglio www.monicagiglio.es www.inlumine.es